臺灣臺東地方法院刑事判決
110年度訴字第67號
公  訴  人  臺灣臺東地方檢察署檢察官
被      告  廖東春



上列被告因傷害案件，經檢察官提起公訴（109年度少連偵字第2
7號），本院判決如下：
    主  文
本件公訴不受理。
    理  由
一、公訴意旨詳如附件起訴書所載。 
二、按「告訴乃論之罪，告訴人於第一審辯論終結前，得撤回其
    告訴」、「告訴乃論之罪，其告訴經撤回者，應諭知不受理
    之判決」，刑事訴訟法第238條第1項、第303條第3款分別定
    有明文，且依同法第307 條規定，不受理判決得不經言詞辯
    論為之。
三、本案檢察官認被告係犯刑法第277 條第1 項之傷害罪，而依
    刑法第287 條前段之規定，須告訴乃論。查告訴人於本案言
    詞辯論終結前具狀撤回告訴，此有刑事撤回告訴狀1紙在卷
    可憑，揆諸前開說明，本案爰不經言詞辯論，逕為不受理判
    決之諭知。
據上論斷，應依刑事訴訟法第303 條第3 款、第307 條判決如主
文。
本案經檢察官曾揚嶺提起公訴，檢察官乙○○到庭執行職務。
中　　華　　民　　國　　111 　年　　4 　　月　　8 　　日
                  刑事第一庭  審判長  法  官  邱奕智
                                      法  官  陳偉達
                                      法  官  蔡政晏　
以上正本證明與原本無異。
如不服本判決應於收受送達後20日內向本院提出上訴書狀，並應
敘述具體理由；其未敘述上訴理由者，應於上訴期間屆滿後20日
內向本院補提理由書（均須按他造當事人之人數附繕本）。「切
勿逕送上級法院」。告訴人或被害人對於本判決如有不服，請書
具不服之理由狀，請求檢察官上訴者，其上訴期間之計算係以檢
察官收受判決正本之日期為準。　　　　　　　　　　　　　　　　　　　　　　　　                  書記官  陳美鄉
中　　華　　民　　國　　111 　年　　4 　　月　　8 　　日
附件：
臺灣臺東地方檢察署檢察官起訴書
                                   109年度少連偵字第27號
　　被　　　告　丙○○　男　37歲（民國00年0月00日生）
　　　　　　　　　　　　住臺東縣○○鄉○○村0鄰○○00○0
　　　　　　　　　　　　　號
　　　　　　　　　　　　國民身分證統一編號：Z000000000號
上列被告因傷害案件，已經偵查終結，認應提起公訴，茲將犯罪
事實及證據並所犯法條分敘如下：
　　　　犯罪事實
一、緣吳Ｏ縉（係未滿18歲之少年，真實姓名及年籍資料均詳卷
    ，其涉嫌傷害等罪嫌部分，警方另移送臺灣臺東地方法院少
    年法庭審理)之友人王柏凡積欠甲○○新臺幣（下同）1萬元之
    債務，吳Ｏ縉於民國109年7月29日某時撥打電話給甲○○表示
    要代王柏凡還錢，相約同日20時許在臺東縣○○鄉○○路00號交
    付還款。吳Ｏ縉遂邀集丙○○、李權福（其涉嫌妨害秩序罪嫌
    部分另為不起訴處分）、少年盧Ｏ均、劉Ｏ恩(真實姓名及年
    籍資料均詳卷，警方另移送臺灣臺東地方法院少年法庭審理
    )一同前去，吳Ｏ縉並教唆丙○○傷害甲○○。同日20時許，待見
    甲○○到達上址，吳Ｏ縉交付還款之際，丙○○竟基於傷害之犯
    意，徒手扣住甲○○之脖子，並將其摔倒在地，復以手搥打甲
    ○○之背部，以此方式毆打甲○○，致其因而受有背及右中指挫
    傷等傷害。    
二、案經甲○○訴由臺東縣警察局關山分局報告偵辦。
　　　　證據並所犯法條
一、證據清單暨待證事實
編號 證據清單 待證事實 1 被告丙○○於警詢之自白 全部犯罪事實。 2 告訴人甲○○於警詢之指訴 全部犯罪事實。 3 證人即同案被告李權福於警詢及偵查中證述、等人 證明被告丙○○確有於上開時、地 毆打告訴人甲○○之事實。 4 證人即同案被告少年吳Ｏ縉於警詢及少年法庭之證述 證明被告丙○○確有於上開時、地 毆打告訴人甲○○之事實。 5 證人即同案被告盧Ｏ均於警詢及少年法庭之證述 證明被告丙○○確有於上開時、地 毆打告訴人甲○○之事實。 6 證人即同案被告劉Ｏ恩於警詢及少年法庭之證述 證明被告丙○○確有於上開時、地 毆打告訴人甲○○之事實。 7 佛教慈濟醫療財團法人關山慈濟醫院診斷證明書1份 證明告訴人甲○○受有如犯罪事實欄載傷害之事實。 
二、核被告所為，係犯刑法第277條第1項傷害罪嫌。報告意旨另
    認被告上開行為，亦涉犯刑法第150條妨害秩序罪嫌云云。
    然查，刑法第150條之公然聚眾施暴脅迫罪，已於108年12月
    13日修正、109年1月15日公布，同年1月17日施行，其修法
    理由明揭：「倘三人以上之人，係為意圖施強暴脅迫而於公
    共場所或公眾得出入之場所聚集，進而實行強暴脅迫（例如
    ：鬥毆、毀損或恐嚇等行為）者，不論是對於特定人或不特
    定人為之，均已造成公眾或他人之危害、恐懼不安，應即該
    當犯罪成立之構成要件，以符保護社會治安之刑法功能...
    然本罪重在安寧秩序之維持，若其目的在犯他罪，固得依他
    罪處罰，然若行為人就本罪之構成要件行為有所認識而仍為
    本罪構成要件行為，應仍有本罪之構成。」質言之，刑法第
    150條第1項之罪為故意犯，且規定於刑法妨害秩序罪章內，
    則不論直接或間接故意，行為人主觀上皆須有妨害秩序之故
    意。經查，本案係因同案共犯少年吳Ｏ縉與告訴人有債務糾
    紛而產生之偶發性衝突事件，要難認其主觀上確有妨害秩序
    之犯意。再者，證人即同案被告李權福於警詢及偵查中、證
    人即同案共犯少年盧Ｏ均、劉Ｏ恩等人於警詢中均證稱少年吳
    Ｏ縉邀約其等去找告訴人時，並無說要對被害人施強暴脅迫
    ，證人等在場亦未助勢或對告訴人下手實施強暴脅迫，故除
    被告及少年吳Ｏ縉2人以外，其餘在場人均不知悉會發生毆打
    事件，核與前揭妨害秩序罪之構成要件有間，惟此部分若成
    立犯罪，與上開起訴之犯罪事實具裁判上一罪關係，爰不另
    為不起訴處分，附此敘明。
三、依刑事訴訟法第251條第1項提起公訴。
　　此　致
臺灣臺東地方法院
中　　華　　民　　國　 110　　年　　3 　　月　　20　　日
　　　　　　　　　　　　　　　檢　察　官　曾揚嶺
本件正本證明與原本無異
中　　華　　民　　國　 110　　年    3     月    23    日
                              書  記  官  黃淑婷  
附錄所犯法條全文：
中華民國刑法第277條（普通傷害罪）
傷害人之身體或健康者，處 5 年以下有期徒刑、拘役或 50 萬
元以下罰金。
犯前項之罪，因而致人於死者，處無期徒刑或 7 年以上有期徒
刑；致重傷者，處 3 年以上 10 年以下有期徒刑。